---
title: "Représenter des analyses géométriques de données"
header-includes:
  - \titlegraphic{\centering \includegraphics[scale = 0.15]{logo-quantigre.png}}
  - \renewcommand{\tablename}{Tableau}
lang: "fr"
subtitle: "Des résultats aux graphiques avec `R/RStudio` et `ggplot2`"
author: "Anton Perdoncin"
institute: "ERC Lubartworld, EHESS, Cens"
date: "`r format(Sys.time(), '%d %B %Y')`"
output:
  beamer_presentation:
    colortheme: beaver
    slide_level: 3
    theme: CambridgeUS
    toc: yes
  urlcolor: blue
# bibliography: bibliographie.bib
# csl: population-en-custom.csl
---

```{r setup, include=FALSE}

source("../scripts/00-setup.R", local = knitr::knit_global())

```

```{r data}

d <- read_csv2("data/FD_csv_EEC18.csv") %>% 
  rename_all(tolower)


interim <- d %>% 
filter(acteu == 1, #  on ne conserve que les actifs occupés
       statut == 21, # et les intérimaires
       chpub != 7) # et on enlève les salariés de particuliers employeurs

d_acm <- interim %>% 
  select("age", "genre", "diplome", "nationalite", "gsp", "sociopro", "menage", 
         "position", "choix", "horaires", "heures_plus", 
         "public_prive", "secteur") %>% 
  mutate_all(factor) %>%  
  drop_na()

```

```{r recode, include=FALSE}

source("../scripts/02-recode.R", local = knitr::knit_global())

```


# Introduction

### Objectifs

+ Montrer **comment réaliser**, avec R et RStudio, des **graphiques** et des **tableaux statistiques sur-mesure**, permettant de présenter et visualiser les résultats d’une analyse géométrique des données.

+ Donner un exemple d'**espace de travail quantitatif reproductible**.

+ Plaider pour l'usage des solutions de **contrôle de version `git`** (intégré à RStudio).

### Avant de commencer

+ Rendez-vous sur le **dépôt GitHub** dédié à cette présentation : https://github.com/APerdoncin/visual_agd

+ Les usagers de GitHub peuvent cloner le dépôt sur leur ordinateur (git clone ...)

+ Les autres peuvent simplement télécharger le contenu du dépôt et le copier dans un dossier dédié sur leur ordinateur (Code > Download ZIP)

+ **Deux scripts à exécuter** :

  + 00-setup : packages (à installer éventuellement) et options
  + 01-data : téléchargement, "dézipage" et importation des données de l'EEC 2018




### This is the end !

Merci de votre attention !

\bigskip 

**Mail** : anton.perdoncin@ehess.fr

**Twitter** : [\@AntonPerdoncin](https://twitter.com/AntonPerdoncin)

**GitHub** : https://github.com/APerdoncin

### Bibliographie {.allowframebreaks}